臺灣高等法院高雄分院刑事判決　　　　 96年度上訴字第179號
上　訴　人　臺灣高雄地方法院檢察署檢察官
被　　　告　甲○○
指定辯護人　洪幼珍律師
上列上訴人因被告偽造有價證券等案件，不服臺灣高雄地方法院
94年度易字第1386號中華民國95年11月15日第一審判決（起訴案
號：臺灣高雄地方法院檢察署94年度偵緝字第1380號，移送併辦
案號：臺灣臺北地方法院檢察署94年度偵緝字第1122、1123號）
，提起上訴，本院判決如下：
    主  文
原判決撤銷。
甲○○連續意圖供行使之用，而偽造有價證券，處有期徒刑肆年
陸月。如附表二編號一、三、四所示發票人均為林憲堂、付款銀
行均為萬通商業銀行南高雄分行之偽造支票共參紙，沒收之；如
附表二編號二、五至八所示發票人均為林憲堂、付款銀行均為萬
通商業銀行南高雄分行之支票共伍紙之發票人部分，沒收之。
    事  實
一、甲○○於民國89年6 、7 月間起，明知自己之經濟狀況早已
    惡化不佳，並無支付貨款之能力，且未經其兄林憲堂之同意
    或授權，得以林憲堂名義簽發支票，而其所用來支付貨款之
    如附表三所示支票，亦屬信用不佳或已列為拒絕往來，以上
    各類支票屆期均無法兌現，竟基於意圖為自己不法之所有及
    偽造林憲堂支票以支付貨款之概括犯意，乃連續自89年8 月
    10日起至90年3 月21日止，於如附表一所示之時間、地點，
    佯稱要購買冷氣機、空調設備等貨物，多次向磐安股份有限
    公司（下稱磐安公司）、慶堂工業股份有限公司（下稱慶堂
    公司）、廖金菊所經營之新順發冷氣冷凍材料行、高健文所
    經營之永慶電器行訂購如附表一所示合計共新臺幣（下同）
    9,490,628 元之冷氣設備等貨物；且於90年1 、2 月間某日
    ，利用同住共同生活之機會，在高雄市○鎮區○○街3 巷24
    之3 號住處，竊取林憲堂於萬通商業銀行（下稱萬通銀行，
    已於92年12月間與中國信託商業銀行合併而消滅）南高雄分
    行所開立支票帳戶（帳號000-000-0000000-0 號）之空白支
    票本及印章（所涉親屬間竊盜部分，未據林憲堂提出告訴）
    ，並在所竊得之空白支票上填載發票日、金額，及在發票人
    簽章欄盜蓋林憲堂之印章，而連續偽造如附表二所示，發票
    人均為林憲堂，付款銀行均為萬通銀行南高雄分行之支票，
    合計面額共5,387,900 元。再陸續將偽造之林憲堂支票及如
    附表三所示（合計2,255,000 元）之支票分別交給慶堂公司
    （因慶堂公司與磐安公司為關係企業，甲○○所交付慶堂公
    司之支票，係包含應給付磐安公司之貨款）、廖金菊、高健
    文收執，用以支付所購冷氣設備之貨款，致磐安公司、慶堂
    公司、廖金菊、高健文因而陷於錯誤，分別將如附表一所示
    之貨物交給甲○○。嗣慶堂公司、廖金菊、高健文屆期提示
    如附表二編號一至五、附表三所示之支票，均因存款不足或
    拒絕往來而退票（因提示如附表二編號五所示支票時，該支
    票帳戶已為拒絕往來戶，故慶堂公司未再提示如附表二編號
    六至八所示之支票），而甲○○除事後給付磐安公司、慶堂
    公司共計1,526,638 元外，其餘貨款則未給付，且逃匿無蹤
    ，磐安公司、慶堂公司、廖金菊、高健文始知受騙。
二、案經廖金菊、高健文訴由臺灣高雄地方法院檢察署檢察官偵
    查起訴，及磐安公司、慶堂公司訴由臺灣臺北地方法院檢察
    署檢察官移送併辦。
    理  由
壹、證據能力部分：
一、按被告以外之人於審判外之陳述，雖不符前4 條之規定（即
    傳聞法則例外得為證據之情形），而經當事人於審判程序同
    意作為證據，法院審酌該言詞陳述或書面陳述作成時之情況
    ，認為適當者，亦得為證據；當事人、代理人或辯護人於法
    院調查證據時，知有第159 條第1 項不得為證據之情形，而
    未於言詞辯論終結前聲明異議者，視為有前項之同意；刑事
    訴訟法第159 條之5 定有明文。
二、查本件證人即被害人廖金菊、高健文、受被害人磐安公司、
    慶堂公司委任之告訴代理人謝褚亨、運送交付貨物予被告之
    證人李耀宗於警詢中之證言；以及如附表二編號一至五、附
    表三編號一所示支票之退票理由單；萬通銀行南高雄分行林
    憲堂支票存款開戶申請書、支票存款往來約定書、領用支票
    及退票查詢單、支存主檔查詢單、華南商業銀行新興分行大
    順辦事處（現改為大順分行）94年9 月23日（94）華順字第
    940148號函、國豐企業行許順進之退票紀錄，郡立實業有限
    公司支票存款往來約定書、高雄市第三信用合作社伯得力行
    吳明樺支票存款開戶申請書；永慶電器行送貨單2 紙、出貨
    單3 紙、國聯冷氣公司送貨單2 紙、新順發冷氣冷凍材料行
    出貨單6 紙、買賣合約書17紙、磐安公司銷售出貨單10紙、
    出貨統一發票9 紙、慶堂公司出貨交運單9 紙、出貨統一發
    票1 紙等書證，於原審及本院調查證據時，當事人之檢察官
    及被告、辯護人，均未於言詞辯論終結前聲明異議，本院審
    酌證人之陳述以及各該書證作成時之情況，認為適當，依上
    開規定，均得為證據。
貳、實體部分：
一、被告甲○○（下稱被告）於原審否認有詐欺及偽造有價證券
    之犯行，辯稱：是上游廠商「阿財」向我調貨，我才會買那
    些冷氣轉賣給「阿財」，但「阿財」拿到貨物後，沒給錢就
    不見了，導致我沒錢付清貨款，而我是徵得我哥哥林憲堂之
    同意，向林憲堂借支票來用，沒有偽造支票云云。經查：
  (一)被告曾於如附表一所示之時間及地點向磐安公司、慶堂公司
    、廖金菊、高健文等出賣人訂購冷氣機、空調設備等貨物，
    並交付如附表二、三所示之支票以支付貨款，嗣如附表二編
    號一至五、附表三所示之支票，均因存款不足或拒絕往來而
    退票（因提示如附表二編號五所示支票時，該支票帳戶已為
    拒絕往來戶，故慶堂公司未再提示如附表二編號六至八所示
    之支票），而被告除曾給付磐安公司、慶堂公司1,526,638
    元外，其餘貨款均迄未給付予出賣人，且如附表二所示發票
    人均為林憲堂、付款銀行均為萬通銀行南高雄分行之支票，
    均係被告所填載，並在發票人簽章欄蓋用林憲堂之印章等事
    實，均為被告所坦承，核與證人即被害人廖金菊、告訴代理
    人謝褚亨、證人即將如附表一編號十九所示貨物送交被告之
    人李耀宗於警詢時所證述、及證人即被害人高健文、告訴代
    理人徐淑芬（受被害人磐安公司、慶堂公司之委任）於原審
    所證述之情節，前後大致相符，並有永慶電器行送貨單2 紙
    、出貨單3 紙、國聯冷氣公司送貨單2 紙、新順發冷氣冷凍
    材料行出貨單6 紙、如附表二、附表三所示支票11紙暨退票
    理由單6 紙、萬通銀行南高雄分行林憲堂支票存款開戶申請
    書、支票存款往來約定書、領用支票及退票查詢單、支存主
    檔查詢單、高雄市第三信用合作社伯得力行吳明樺支票存款
    開戶申請書、華南銀行新興分行大順辦事處郡立實業有限公
    司支票存款往來約定書各1 紙、買賣合約書17紙、磐安公司
    銷售出貨單10紙、出貨統一發票9 紙、慶堂公司出貨交運單
    9 紙、出貨統一發票1 紙、華南銀行大順分行94年9 月23日
    （94）華順字第940148號函在卷可稽，堪認屬實。
  (二)按林憲堂係86年10月22日在萬通銀行南高雄分行開立本件支
    票帳戶（帳號000-000-0000000-0 號），依林憲堂自警詢、
    偵查及原審均始終證稱：「在剛領到萬通銀行的支票時，雖
    曾將支票借給被告使用，但都是我自己填好金額、蓋完章才
    交給被告使用，後來在89、90年間，我沒有將支票借給被告
    使用，如附表二所示之支票都不是我簽發的，是被告偷支票
    、印章去簽發的，我把支票、印章放在家裡客廳櫃子裡，被
    告看到過，就自己拿去用，直到萬通銀行通知我跳票了，我
    才知道支票被拿走了」等語（警卷第2 頁、臺灣臺北地方法
    院檢察署90偵字第21663 號偵查卷第87頁、原審卷第88至90
    頁），係否認同意或授權被告簽發並使用其名義之支票。被
    告復無法提出任何證據，證明係徵得林憲堂之同意或授權後
    始簽發支票，所辯已得林憲堂同意云云，應屬卸責之詞，無
    可採信，是其確有偽造支票之犯行，應可認定。
  (三)又被告於偵查中，即已供認其從事冷氣設備批發商，經濟情
    況自89年6 、7 月起已屬不佳（94年偵緝字第1380號卷第21
    頁），復於原審坦承向高健文、廖金菊購買冷氣機時，並無
    支付貨款之能力（原審卷第57頁），而如附表二所示之支票
    ，既為被告竊取林憲堂之空白支票及印章而擅自簽發，已如
    上述，則被告明知自己並無支付貨款之資力，且用以支付貨
    款之支票，並非由林憲堂所簽發或授權簽發，林憲堂根本不
    會同意給付票款，竟將偽造之支票分別交付慶堂公司、廖金
    菊、高健文等出賣人，佯稱支票係合法取得，可以兌現，使
    慶堂公司、廖金菊、高健文等出賣人誤信所收受之支票屆期
    會兌現，顯有施用詐術取得財物之行為。且被告所持用以交
    出賣人之附表三所示支票，屆期均未兌現，其中：(1)由國豐
    企業行許順進所簽發，如附表三編號一所示之支票帳戶，自
    90年3 月1 日起即有退票記錄，至90年7 月10日止，共計退
    票318 張；(2)伯得力行吳明樺所簽發，如附表三編號二所示
    之支票，已於91年8 月2 日列為拒絕往來戶；(3)由郡立實業
    有限公司（負責人蔡清安）所簽發，如附表三編號三所示之
    支票帳戶，於89年8 月11日即經公告為拒絕往來戶並結清帳
    戶之事實，有國豐企業行許順進之退票紀錄、高雄巿第三信
    用合作社95年3 月27日高三信社秘字第430 號函、華南銀行
    大順分行94年9 月23日（94）華順字第940148 號 函在卷可
    考（警卷第18至35頁、臺灣臺北地方法院檢察署94偵緝字第
    1122號偵查卷第37至39頁、原審卷第63至68頁）。被告持信
    用不佳、無法兌現之支票，用以給付貨款，使出賣人誤信該
    等支票屆期均可兌現而交付貨物，復空言抗辯係因「阿財」
    調貨，才訂購上開貨物並交給「阿財」，後來「阿財」未付
    款即失去聯絡，導致其無法支付貨款云云，且迄未提供「阿
    財」之真實姓名、年籍資料或聯絡方式以供查證，足可認被
    告係意圖為自己不法之所有，向出賣人詐取如附表一所示之
    貨物無疑，所辯要係卸責之詞，不可採信。
  (四)至公訴人雖認被告仍積欠被害人廖金菊1,623,000 元貨款，
    並以被告簽立之積欠貨款契約書為證。惟被害人廖金菊已於
    警詢時詳細敘述被告詐取貨物之經過（詳如附表一編號十七
    、十八、二十至二三所示），此部分被告所詐得貨物之價值
    僅為1,519,400 元，縱令被告同意償還被害人廖金菊之數額
    為1,623,000 元，惟仍不得將其差額併列為詐欺所得，應予
    更正，附此敘明。
  (五)綜上所述，本件罪證明確，被告犯行洵堪認定，應予依法論
    科。
二、核被告所為，係犯刑法第201 條第1 項偽造有價證券罪及刑
    法法第339 條第1 項詐欺取財罪。被告盜用林憲堂之印章，
    蓋用於如附表二所示支票上之行為，屬偽造有價證券犯行之
    一部，應為偽造有價證券之犯行所吸收。其行使偽造有價證
    券之行為，應為較重之偽造有價證券行為所吸收，均不另論
    罪。被告先後多次偽造有價證券及詐欺取財之犯行，均時間
    緊接，方法相同，觸犯構成要件相同之罪名，顯均係基於概
    括犯意為之，均為連續犯。又被告多次詐取財物後，再多次
    行使偽造之支票用以支付貨款，惟被害人各次所交付貨物之
    價值，並非即為偽造支票之面額，二者對價不同，故其詐欺
    取財之行為，並不包含於行使偽造有價證券行為之內，應具
    有方法、結果之牽連關係，為牽連犯。按行為後法律有變更
    者，適用行為時之法律。但行為後之法律有利於行為人者，
    適用最有利於行為人之法律；刑法第2 條第1 項定有明文。
    又新舊法比較時，應就罪刑有關之共犯、未遂犯、連續犯、
    牽連犯、結合犯以及累犯加重、自首減輕、暨其他法定加減
    原因、與加減例等一切情形，綜其全部之結果，而為比較，
    再適用有利於行為人之法律處斷，且應就罪刑有關之一切情
    形，比較其全部之結果，而為整個之適用，不能割裂而分別
    適用有利益之條文（最高法院24年上字第4634號、27年上字
    第26 15 號判例、95年第8 次刑事庭會議決議參照）。雖被
    告行為後，刑法第55條牽連犯、第56條連續犯之規定，業於
    94年2 月2 日修正公布刪除，並於95年7 月1 日施行，則依
    新法第2 條第1 項規定，比較新、舊法結果，仍應適用較有
    利於被告之行為時法律即舊法論以連續犯及牽連犯，並依較
    重之偽造有價證券罪論處。又公訴人雖僅就被告向被害人廖
    金菊、高健文詐欺取財及偽造有價證券並行使之犯行起訴，
    惟被告其餘如犯罪事實欄所示之犯行（即移送併辦部分）與
    業經起訴之犯行有連續犯之裁判上一罪關係，本院自應併予
    審理，附此敘明。
三、原審據以論處被告罪刑，固非無見；惟查：本件偽造林憲堂
    支票之面額共5,387,900 元，且向磐安公司、慶堂公司、廖
    金菊、高健文詐購取得冷氣設備之金額高達9,490,628 元，
    嚴重破壞林憲堂之信用及損害磐安公司、慶堂公司、廖金菊
    、高健文之財產，惡性非輕，且對磐安公司、慶堂公司僅給
    付1,526,638 元，其餘仍未和解賠償，而刑法第201 條第1
    項偽造有價證券罪之法定最輕本刑為有期徒刑3 年，被告復
    有連續犯加重原因，原審僅量處有期徒刑3 年6 月，顯有失
    衡，自有未合。檢察官上訴意旨，指摘原判決量刑不當，為
    有理由，應由本院撤銷改判。爰審酌被告貪圖不法利益，向
    被害人詐得如附表一所示之冷氣設備，復偽造如附表二所示
    支票而行使，對磐安公司、慶堂公司、廖金菊、高健文、林
    憲堂造成之損害，甚為重大，且迄未和解賠償，犯後避逃，
    毫無悔意等一切情狀，爰量處有期徒刑4 年6 月。又被告所
    偽造發票人為林憲堂、付款銀行為萬通銀行南高雄分行，如
    附表二編號一、三、四所示之支票共3 紙，均為偽造之有價
    證券，不問屬被告與否，應依刑法第205 條規定宣告沒收。
    又按票據之偽造或票據上簽名之偽造，不影響於真正簽名之
    效力，票據法第15條定有明文。如附表二編號二、五至八所
    示以林憲堂為發票人、萬通銀行南高雄分行為付款銀行之支
    票共5 紙，背面均有被告或鉅鑫空調有限公司、李政煌等人
    之背書，業據告訴代理人謝褚亨陳述明確（臺灣臺北地方法
    院檢察署90年偵字第15019 號卷偵查卷第63頁背面），並有
    各該支票影本附卷可考，則該5 紙支票發票人部分固屬偽造
    ，應予沒收，惟背書人之蓋章既為真正，該部分自不在應依
    法沒收之列。故如附表二編號二、五至八所示支票，關於發
    票人部分，為偽造之有價證券，不問屬被告與否，應依刑法
    第205 條之規定宣告沒收。
四、被告經合法傳喚，無正當理由不到庭，爰不待其陳述，逕行
    判決。
據上論斷，應依刑事訴訟法第369 條第1 項前段、第371 條、第
364 條、第299 條第1 項前段，刑法第2 條第1 項前段、第205
條，修正前之刑法第55條、第56條、第201 條第1 項、第339 條
第1 項，罰金罰鍰提高標準條例第1 條前段，判決如主文。
本案經檢察官蔡國禎到庭執行職務。
中　　華　　民　　國　　96　　年　　5 　　月　　14　　日
                  刑事第五庭    審判長法  官  曾永宗
                                      法  官  任森銓
                                      法  官  王伯文
以上正本證明與原本無異。
如不服本判決應於收受本判決後10日內向本院提出上訴書狀，其
未敘述上訴理由者，並得於提起上訴後10日內向本院補提理由書
狀（均須按他造當事人之人數附繕本）「切勿逕送上級法院」。
中　　華　　民　　國　　96　　年　　5 　　月　　14　　日
　　　　　　　　　　　　　　　　　　　書記官  黎  珍
┌───────────────────────────────────────────┐
│附表一                                                                                │
├──┬──────┬─────────┬────┬──────────────────┤
│編號│時間        │地點              │被害人  │被告取得之財物                      │
├──┼──────┼─────────┼────┼──────────────────┤
│一  │89年8月10日 │台北市松山區南京東│磐安公司│1對1分離式冷氣機配壁掛式室內機10組，│
│    │            │路五段222號11樓磐 │        │共計15萬2500元                      │
│    │            │安公司            │        │                                    │
├──┼──────┼─────────┼────┼──────────────────┤
│二  │89年9月19日 │同上              │同上    │1對1分離式冷氣機配壁掛式室內機2組， │
│    │            │                  │        │共計7萬1010元                       │
├──┼──────┼─────────┼────┼──────────────────┤
│三  │89年10月14日│同上              │同上    │1對1分離式冷氣機3組、壁掛式室內機2組│
│    │            │                  │        │、單壓機1組，共計14萬790元          │
├──┼──────┼─────────┼────┼──────────────────┤
│四  │89年10月17日│同上              │同上    │1對1分離式冷氣機配壁掛式室內機5組， │
│    │            │                  │        │共計12萬2525元                      │
├──┼──────┼─────────┼────┼──────────────────┤
│五  │89年10月18日│同上              │同上    │分離式冷氣機FU-351型8組、FU-451型9組│
│    │            │                  │        │、FU-251型5組、FU-631型2組，共計52萬│
│    │            │                  │        │760元                               │
├──┼──────┼─────────┼────┼──────────────────┤
│六  │89年10月24日│同上              │同上    │分離式冷氣機FU-251型10組、FU-451型3 │
│    │            │                  │        │組、FU-351型5組、FU-631型1組，共計35│
│    │            │                  │        │萬8115元                            │
├──┼──────┼─────────┼────┼──────────────────┤
│七  │89年10月26日│同上              │同上    │分離式冷氣機FU-451型16組、FU-631型3 │
│    │            │                  │        │組，共計48萬7235元                  │
├──┼──────┼─────────┼────┼──────────────────┤
│八  │89年10月31日│同上              │同上    │1對1分離式冷氣機12組、壁掛式室內機10│
│    │            │                  │        │組、單壓機5組，共計64萬1635元       │
├──┼──────┼─────────┼────┼──────────────────┤
│九  │89年11月16日│同上              │同上    │1對1分離式冷氣機、壁掛式室內機、單壓│
│    │            │                  │        │機各1組，共計5萬8015元              │
├──┼──────┼─────────┼────┼──────────────────┤
│十  │89年11月18日│同上              │同上    │空調設備1批，共計9200元             │
├──┼──────┼─────────┼────┼──────────────────┤
│十一│89年11月20日│台北市松山區南京東│慶堂公司│1對1分離式冷氣機5組、壁掛式室內機FU-│
│    │            │路五段222號11樓慶 │        │351型2組、FU-451型、FU-631型各9組， │
│    │            │堂公司            │        │共計62萬元                          │
├──┼──────┼─────────┼────┼──────────────────┤
│十二│89年11月27日│同上              │同上    │1對1分離式冷氣機18組、壁掛式室內機11│
│    │            │                  │        │組，共計67萬4005元                  │
├──┼──────┼─────────┼────┼──────────────────┤
│十三│89年12月1日 │同上              │同上    │1對1分離式冷氣機配壁掛式室內機2組， │
│    │            │                  │        │共計4萬9010元                       │
├──┼──────┼─────────┼────┼──────────────────┤
│十四│89年12月6日 │同上              │同上    │分離式冷氣機FU-631型30組、FU-451型、│
│    │            │                  │        │FU-321型、FU-251型各20組，共計209萬 │
│    │            │                  │        │9450元                              │
├──┼──────┼─────────┼────┼──────────────────┤
│十五│90年1月9日  │同上              │同上    │分離式冷氣機FSU-251型10組、室內機FSI│
│    │            │                  │        │-25型1組、FSO-321型2組、FSU-321型、F│
│    │            │                  │        │SU-451型、FSU-631型各10組、室外機FSO│
│    │            │                  │        │-631型1組，共計94萬2465元           │
├──┼──────┼─────────┼────┼──────────────────┤
│十六│90年1月18日 │同上              │同上    │分離式冷氣機FSU-251型、FSU-321型各10│
│    │            │                  │        │組、FSU-451型、FSU-631型各2組、FSU- │
│    │            │                  │        │602型1組，共計48萬513元             │
├──┼──────┼─────────┼────┼──────────────────┤
│十七│90年2月10日 │高雄縣鳳山市○○路│廖金菊  │分離式冷氣機20組，共計36萬5000元    │
│    │            │248號新順發冷氣冷 │        │                                    │
│    │            │凍材料行          │        │                                    │
├──┼──────┼─────────┼────┼──────────────────┤
│十八│90年2月19日 │同上              │同上    │分離式冷氣機20組、室內機12台，共計33│
│    │            │                  │        │萬3000元                            │
├──┼──────┼─────────┼────┼──────────────────┤
│十九│90年2月19日 │高雄市○○區○○路│高健文  │國聯牌冷氣機10組、內機4台、外機5台、│
│    │            │3號1樓永慶電器行  │        │泰陽牌冷氣機外機11組，共計54萬4000元│
├──┼──────┼─────────┼────┼──────────────────┤
│二十│90年3月6日  │高雄縣鳳山市○○路│廖金菊  │冷氣機20組、風扇及開關零件1批，共計 │
│    │            │248號新順發冷氣冷 │        │25萬2400元                          │
│    │            │凍材料行          │        │                                    │
├──┼──────┼─────────┼────┼──────────────────┤
│二一│90年3月10日 │同上              │同上    │冷氣室內機30台，共計14萬4000元      │
├──┼──────┼─────────┼────┼──────────────────┤
│二二│90年3月14日 │同上              │同上    │冷氣機20組，共計31萬5000元          │
├──┼──────┼─────────┼────┼──────────────────┤
│二三│90年3月21日 │同上              │同上    │冷氣機5組、室內機5台，共計11萬元    │
├──┴──────┴─────────┴────┴──────────────────┤
│                                                             合計：    949萬0628元    │
└───────────────────────────────────────────┘
┌─────────────────────────────────────────────┐
│附表二：發票人為林憲堂、付款銀行為萬通銀行南高雄分行之支票（金額：新臺幣）                │
├──┬──────┬─────┬─────┬────┬────────┬─────────┤
│編號│發票日      │支票號碼  │票面金額  │持票人  │提示結果        │備註              │
├──┼──────┼─────┼─────┼────┼────────┼─────────┤
│一  │90年3月19日 │AH0000000 │54萬4000元│高健文  │存款不足退票    │                  │
├──┼──────┼─────┼─────┼────┼────────┼─────────┤
│二  │90年3月27日 │AH0000000 │71萬3800元│慶堂公司│同上            │由被告背書        │
├──┼──────┼─────┼─────┼────┼────────┼─────────┤
│三  │90年3月27日 │AH0000000 │36萬5000元│廖金菊  │同上            │                  │
├──┼──────┼─────┼─────┼────┼────────┼─────────┤
│四  │90年4月5日  │AH0000000 │33萬3000元│廖金菊  │同上            │                  │
├──┼──────┼─────┼─────┼────┼────────┼─────────┤
│五  │90年4月30日 │AH0000000 │71萬2900元│慶堂公司│存款不足及拒絕往│由被告背書        │
│    │            │          │          │        │來戶退票        │                  │
├──┼──────┼─────┼─────┼────┼────────┼─────────┤
│六  │90年5月12日 │AH0000000 │91萬4600元│慶堂公司│未提示          │由被告、李政煌及鉅│
│    │            │          │          │        │                │鑫空調有限公司背書│
├──┼──────┼─────┼─────┼────┼────────┼─────────┤
│七  │90年5月25日 │AH0000000 │91萬4600元│慶堂公司│未提示          │由被告背書        │
├──┼──────┼─────┼─────┼────┼────────┼─────────┤
│八  │90年6月10日 │AH0000000 │89萬元    │慶堂公司│未提示          │由被告背書        │
├──┴──────┴─────┴─────┴────┴────────┴─────────┤
│                   合計：      538萬7900元                                                │
└─────────────────────────────────────────────┘
┌────────────────────────────────────────────┐
│附表三（金額：新臺幣）                                                                  │
├──┬─────┬──────┬─────┬─────┬──────┬────┬────┤
│編號│發票人    │發票日      │付款銀行  │支票號碼  │票面金額    │持票人  │提示結果│
├──┼─────┼──────┼─────┼─────┼──────┼────┼────┤
│一  │國豐企業行│90年3月31日 │萬泰銀行永│BN0000000 │38萬7000元  │慶堂公司│存款不足│
│    │許順進    │            │康分行    │          │            │        │退票    │
├──┼─────┼──────┼─────┼─────┼──────┼────┼────┤
│二  │伯得力行  │90年4月28日 │高雄市第三│PAA0000000│50萬元      │廖金菊  │存款不足│
│    │吳明樺    │            │信用合作社│          │            │        │退票    │
│    │          │            │陽明分社  │          │            │        │        │
├──┼─────┼──────┼─────┼─────┼──────┼────┼────┤
│三  │郡立實業有│90年5月31日 │華南銀行新│DC0000000 │136萬8000元 │慶堂公司│拒絕往來│
│    │限公司    │            │興分行大順│          │            │        │並結清帳│
│    │          │            │辦事處    │          │            │        │戶退票  │
├──┴─────┴──────┴─────┴─────┴──────┴────┴────┤
│                                                 合計：  225萬5000元                    │
└────────────────────────────────────────────┘
附錄本件判決論罪科刑法條：
刑法第201 條第1 項：
意圖供行使之用，而偽造、變造公債票、公司股票或其他有價證
券者，處3 年以上10年以下有期徒刑，得併科3 千元以下罰金。
刑法第339 條第1 項：
意圖為自己或第三人不法之所有，以詐術使人將本人或第三人之
物交付者，處5 年以下有期徒刑、拘役或科或併科1 千元以下罰
金。
